ro-RO: Compoziția lubrifiantului: Hibrid; Pe bază de ulei; Pe bază de silicon; Pe bază de apă; Altele
ko: 윤활유 구성: 하이브리드; 오일 기반; 실리콘 기반; 물 기반; 기타
sv: Glidmedelssammansättning: Hybrid; Oljebaserad; Silikonbaserad; Vattenbaserad; Övrigt
ja: 潤滑剤の成分: ハイブリッド; 油性; シリコーンベース; 水性; その他
fr: Composition du lubrifiant: Hybrid; À base d'huile; À base de silicone; À base d’eau; Autre
fi: Voiteluaineen koostumus: Hybridi; Öljypohjainen; Silikonipohjaiset; Vesipohjainen; Muu
de: Schmiermittelzusammensetzung: Hybrid; Auf Öl-Basis; Auf Silikonbasis; Auf Wasserbasis; Sonstiges
es: Composición del lubricante: Híbrido; A base de aceite; A base de silicona; A base de agua; Otros
pt-BR: Composição do lubrificante: Híbrida; À base de óleo; À base de silicone; À base de água; Outro
sl-SI: Sestava lunrikanta: Hibridna; Na oljni osnovi; Na osnovi silikona; Na vodni osnovi; Drugo
hr-HR: Sastav lubrikanta: Hibridni; Na bazi ulja; Na bazi silikona; Na bazi vode; Ostalo
en: Lubricant composition: Hybrid; Oil-based; Silicone-based; Water-based; Other
ru: Состав смазки: Гибридные; На масляной основе; На силиконовой основе; На водной основе; Другое
el: Σύνθεση λιπαντικού: Υβριδικό; Με βάση το λάδι; Με βάση τη σιλικόνη; Με βάση το νερό; Άλλο
pl: Skład środka nawilżającego: Hybrydowy; Na bazie oleju; Na bazie silikonu; Na bazie wody; Inne
nl: Samenstelling smeermiddel: Hybride; Op olie gebaseerd; Op siliconenbasis; Op waterbasis; Andere
cs: Složení lubrikantu: Hybridní; Na bázi oleje; Na bázi silikonu; Na vodní bázi; Jiné
pt-PT: Composição do lubrificante: Híbrido; À base de óleo; À base de silicone; À base de água; Outro
bg-BG: Състав на лубриканта: Хибрид; На маслена основа; На силиконова основа; На водна основа; Други
nb: Sammensetning av smøremiddel: Hybrid; Oljebasert; Silikonbasert; Vannbasert; Annet
vi: Thành phần bôi trơn: Ván kết hợp; Có dầu; Chất bôi trơn gốc silicone; Gốc nước; Khác
th: องค์ประกอบของน้ำมันหล่อลื่น: แบบไฮบริด; สูตรน้ำมัน; สูตรซิลิโคน; สูตรน้ำ; อื่นๆ
zh-TW: 潤滑劑成分: 混合; 油基; 矽基; 水性; 其他
hu: Síkosító összetétele: Hibrid; Olajalapú; Szilikonalapú; Vízalapú; Egyéb
da: Sammensætning af smøremiddel: Hybrid; Oliebaseret; Silikone-baseret; Vandbaseret; Andet
zh-CN: 润滑剂成分: 混合型; 油性; 硅基; 水性; 其他
sk-SK: Zloženie lubrikantu: Hybridný; Na olejovej báze; Na silikónovej báze; Na vodnej báze; Iné
it: Composizione del lubrificante: Ibrido; A base oleosa; A base di silicone; A base d'acqua; Altro
lt-LT: Lubrikanto sudėtis: Hibridinė; Aliejinis; Silikoninis; Vandens pagrindu; Kita
tr: Kayganlaştırıcı bileşimi: Hibrit; Yağ bazlı; Silikon bazlı; Su bazlı; Diğer